最高法院刑事判決　　　　　　　　　 111年度台上字第3379號
上　訴　人　王志文


選任辯護人　周志龍律師
上列上訴人因違反槍砲彈藥刀械管制條例案件，不服臺灣高等法
院高雄分院中華民國111年5月10日第二審更審判決（111 年度上
更二字第10號，起訴案號：臺灣橋頭地方檢察署105年度偵字第5
372號，106年度偵字第6015號，107 年度偵字第1508號），提起
上訴，本院判決如下：
    主  文
上訴駁回。
    理  由
一、按刑事訴訟法第377 條規定，上訴於第三審法院，非以判決
    違背法令為理由，不得為之。是提起第三審上訴，應以原判
    決違背法令為理由，係屬法定要件，且必須依據卷內訴訟資
    料為具體之指摘，並足據以辨認原判決已具備違背法令之形
    式者，始屬相當。本件原判決綜合全案證據資料，本於事實
    審法院之推理作用，認定上訴人王志文有其事實欄所載未經
    許可，持有可發射子彈具有殺傷力之改造手槍2 支、子彈14
    顆、可供上開2支改造手槍使用之槍管1支及空彈匣1 個（下
    稱扣案槍彈等物）之犯行，因而維持第一審依想像競合犯關
    係，從一重以修正前槍砲彈藥刀械管制條例第8條第4項之非
    法持有可發射子彈具有殺傷力之槍枝罪處斷，量處有期徒刑
    3年10月，併科罰金新臺幣（下同）8萬元，並諭知如易服勞
    役，以1千元折算1日，及扣案如第一審判決附表四編號51所
    示之改造手槍2支（含彈匣2個）、槍管1支及空彈匣1個均沒
    收之判決，而駁回上訴人在第二審之上訴，已詳敘其所憑證
    據及認定之理由。對於上訴人所辯何以不足以採信，亦在理
    由內詳加指駁及說明，俱有卷存證據資料可資覆按；從形式
    上觀察，原判決並無足以影響其判決結果之違法情形存在。
二、上訴人上訴意旨略稱：本件扣案槍彈等物係員警在高雄市○
    ○區○○路000○0號第3間鐵皮屋（下稱第3間鐵皮屋）內查
    獲，該鐵皮屋係李彥忠居住使用；而何承諺於本件案發前亦
    頻繁進出該鐵皮屋，並持有該鐵皮屋之鑰匙，較之伊更能自
    由進出該屋。何承諺私下更自陳曾販賣槍枝予他人，則何承
    諺持有本件扣案槍彈等物，自屬合理之推論。而伊僅曾進入
    該鐵皮屋廚房（Ａ區）內煮食，並未進入遭警方起出扣案槍
    彈等物之李彥忠房間（下稱Ｂ區）內，亦未曾在Ｂ區內把玩
    手槍。雖伊曾於偵查中自白稱扣案槍彈等物係因賭客持以質
    押賭債而持有，然實係因積欠何承諺債務，受何承諺請託，
    始為其頂罪。何承諺並因而給付伊2萬5,000元安家費。伊實
    際上並無非法持有本件扣案槍彈等物之犯行，原判決遽予論
    罪科刑，自屬率斷云云。
三、惟證據之取捨及事實之認定，均為事實審法院之職權，倘其
    採證認事並未違背證據法則，自不得任意指為違法而執為適
    法之第三審上訴理由。原判決綜合上訴人坦承為何承諺、李
    彥忠經營之賭場招徠賭客，並於偵查中自白本件扣案槍彈等
    物係伊於民國105 年11月間因賭客持以質押賭債而持有等語
    ；且上開扣案槍彈等物併同藏放於同一黑色手提袋內，經警
    方在第3 間鐵皮屋Ｂ區吧台下方起出，應係同一人所持有；
    而上訴人於案發前連續數日及當日下午曾頻繁進出第3 間鐵
    皮屋，甚至數度時間長達半小時以上；何承諺更指稱曾在Ｂ
    區內見過上訴人把玩手槍等語，暨參酌卷內其他相關證據，
    資以論斷上訴人確有本件被訴非法持有可發射子彈具有殺傷
    力槍枝及子彈等犯行。復敘明上訴人於第一審審理時即否認
    扣案槍彈等物為何承諺所持有，而何承諺雖陳稱其曾於案發
    多年後之109年8月25日及同年10月12日貸予上訴人2萬5,000
    元，但並非上訴人所稱之「安家費」，與本案並無關聯等語
    ，上訴人對於何承諺於原審所為之上揭證詞，亦表示無意見
    。且對於李彥忠否認持有本件扣案槍彈等物，於歷審並不加
    以爭執，亦從未聲請傳喚李彥忠到庭對質詰問。相對於此，
    上訴人初於警詢及偵查中原否認犯行，迄106年9月27日首度
    向檢察官表示考慮認罪，至同年10月20日偵查庭則已明確為
    認罪之表示，主動就其取得扣案槍彈等物之來源、時間、地
    點及原因等內容為肯定明白之供述，且仍否認其他涉嫌毒品
    部分之犯行，顯係經深思熟慮後所為之任意性自白，復有上
    開補強證據足以佐證，應堪採信。雖上訴人其後於審理中即
    否認本件被訴犯行，辯稱：係受何承諺請託而為其頂罪，並
    給予安家費，始為上開不實之自白云云，然何承諺否認其詞
    ，更直指扣案槍彈等物實係李彥忠所有，而扣案槍彈等物復
    在李彥忠居住之Ｂ區起出，則上訴人倘有意迴護何承諺，則
    其祇須配合何承諺指證當時尚在逃亡中之李彥忠，即可脫免
    何承諺之嫌疑，當無反而自行頂替認罪以作繭自縛之理等旨
    。對於上訴人上開否認犯行之辯解，究竟如何不足以採信，
    已於理由內詳加論敘說明，核其論斷，並無如上訴人上訴意
    旨所指有採證認事違反證據法則或判決理由不備之違誤。綜
    上，本件上訴人上訴意旨所云，均非依據卷內資料具體指摘
    原判決究有如何不適用法則或適用不當之情形，徒就原審採
    證認事職權之適法行使，暨原判決已明確論斷說明之事項，
    任意指摘，自不足據以辨認原判決已具備違背法令之形式，
    揆諸首揭說明，其上訴為違背法律上之程式，應予駁回。
據上論結，應依刑事訴訟法第395條前段，判決如主文。
中    華    民    國   111    年    8     月    11    日
                  刑事第一庭審判長法  官  郭  毓  洲  
                                  法  官  林  靜  芬  
                                  法  官  蔡  憲  德  
                                  法  官  楊  力  進  
                                  法  官  林  英  志  
本件正本證明與原本無異
                                  書記官
中    華    民    國   111    年    8     月    15    日